【裁判字號】    90,訴,1687
【裁判日期】    901031
【裁判案由】    毒品危害防制條例
【裁判全文】
臺灣高雄地方法院刑事判決                          九十年度訴字第一六八七號
    公  訴  人  臺灣高雄地方法院檢察署檢察官
    被      告  甲○○
右列被告因毒品危害防制條例案件，經檢察官提起公訴（九十年度偵字第二六四號
），本院判決如左：
    主  文
甲○○連續施用第壹級毒品，累犯，處有期徒刑拾壹月。
    事  實
一、甲○○曾於民國八十四年間，因違反麻醉藥品管理條例案件，經法院判處有期徒
    刑八月確定，已於八十五年三月十七日執行完畢。又於八十七年間因施用毒品案
    件，經依本院以八十七年度毒聲字第三五四三號裁定送觀察、勒戒後，認有繼續
    施用毒品之傾向，再經本院以八十七年度毒聲字第四二一六號裁定令入戒治處所
    施以強制戒治一年，執行三月後，又經本院以八十八年毒聲字第二八三二號裁定
    停止戒治，所餘戒治期間交付保護管束，惟於八十八年間經本院以八十八年度毒
    聲字第五一四四號撤銷上開停止戒治裁定再令入戒治處所施以強制戒治，嗣因強
    制戒治期滿，經臺灣高雄地方法院檢察署檢察官於八十九年五月十二日以八十九
    年度戒毒偵字第五七一號不起訴處分確定。猶不知悔改，明知海洛因係第一級毒
    品，竟基於概括之犯意，自八十九年十二月中旬某日起至九十年六月底某日止，
    連續在其位於高雄市小港區租住處內，施用第一級毒品海洛因多次。經警於九十
    年二月二十一日晚上十一時三十分許，在高雄市○○區○○路與孔鳳路口為警盤
    查，配合同年月二十二日凌晨零時許，在高雄市政府警察局小港分局辦公室訊問
    時並採尿送驗，始查悉上情。而經本院以九十年毒聲字第三五○三號裁定甲○○
    令入戒治處所施以強制戒治一年，現在強制戒治中。
二、案經高雄縣市政府警察局小港分局移送臺灣高雄地方法院檢察署檢察官偵查起訴
    及移送併辦。
    理  由
一、訊之被告對於右揭事實坦承不諱，且其於九十年二月二十二日凌晨零時許，在高
    雄市政府警察局小港分局辦公室所採集之尿液，經分別送請高雄市立凱旋醫院、
    高雄醫學大學附設中和紀念醫院檢驗結果，均檢出嗎啡呈陽性反應，有高雄市立
    凱旋醫院九十年三月九日高市凱醫檢字第○○○五二號煙毒尿液檢驗成績書影本
    、高雄醫學大學附設中和紀念醫院九十年八月十三日第九○○八─八一號各一紙
    附卷可稽。而海洛因經口服投與後，約百分之七十於二十四小時內可自尿液中排
    出，又其尿液內含海洛因成分之檢出，與投與海洛因的量、個人體質、檢驗儀器
    之精密度有關，通常採尿化驗是否呈陽性反應，應以投與後二十四小時內所採者
    為宜，此有行政院生署藥物食品檢驗局（80）藥檢醫字第四五二九號函可查，足
    徵被告於九十年二月二十二日凌晨零時許，往前回溯二十四小時內某時，有施用
    海洛因一次無訛，是被告坦承其於八十九年十二月中旬某日起至九十年六月底某
    日止，連續施用第一級毒品海洛因等語，堪予採信。又被告於八十七年間因施用
    毒品案件，經依本院以八十七年度毒聲字第三五四三號裁定送觀察、勒戒後，認
    有繼續施用毒品之傾向，再經本院以八十七年度毒聲字第四二一六號裁定令入戒
    治處所施以強制戒治一年，執行三月後，又經本院以八十八年毒聲字第二八三二
    號裁定停止戒治，所餘戒治期間交付保護管束，惟於八十八年間經本院以八十八
    年度毒聲字第五一四四號撤銷上開停止戒治裁定再令入戒治處所施以強制戒治，
    嗣因強制戒治期滿，經臺灣高雄地方法院檢察署檢察官於八十九年四月三日以八
    十九年度戒毒偵字第五七一號不起訴處分確定，有該不起訴處分書一件附卷可按
    ，其於五年內再犯毒品危害防制第十條之罪，本件犯罪事證明確，被告犯行洵堪
    認定。
二、查海洛因係毒品危害防制條例第二條第二項所稱之第一級毒品，不得持有、施用
    ，被告竟持之以施用，核其所為，係犯毒品危害防制條例第十條第一項之施用第
    一級毒品罪。其先後多次施用犯行，時間緊接、手法及罪名均同，顯係基於概括
    犯意而為之，為連續犯，應論以一罪。其先後多次持有海洛因，亦係基於概括之
    犯意，本應以連續持有論，惟其持有後，進而施用，其持有行為應被其施用之行
    為所吸收，不另論罪。公訴意旨對被告施用第一級毒品之部分，僅論及被告於九
    十年二月二十一日晚上十二時許（應係九十年二月二十二日凌晨零時許）回溯二
    十四小時內之某時施用，然經本院審理後，被告既係從八十九年十二月中旬某日
    起至九十年六月底某日止，先後施用多次，而除公訴人敘及之九十年二月二十二
    日凌晨零時許回溯二十四小時內某時之該次施用犯行部分外，其餘部分與前述公
    訴人起訴部分又有連續犯之關係，屬於裁判上一罪，本院自得予以審理，附此敘
    明。再被告前曾因違反麻醉藥品管理條例案件，業經法院判處有期徒刑八月確定
    ，並於八十五年三月十七日執行完畢，此有臺灣高雄地方法院檢察署刑案資料查
    註記錄表在卷可按，其前受有期徒刑執行完畢，於五年內再犯本件最重本刑為有
    期徒刑以上之罪，為累犯，應依刑法第四十七條規定加重其刑。爰審酌被告有違
    反麻醉藥品管理條例之犯罪前科，有臺灣高等法院被告全國前案紀錄表及臺灣高
    雄地方法院檢察署刑案資料查註紀錄表各一件附卷可稽，素行普通，且係又施用
    毒品而經觀察勒戒、強制戒治、停止戒治、撤銷停止戒治後，又再犯相同罪行，
    顯見意志甚為不堅，惟其犯罪係戕害自身，尚未害及他人，所犯情節非重及犯罪
    後坦承部分犯行，態度尚佳等一切情狀，量處如主文所示之刑。
據上論斷，應依刑事訴訟法第二百九十九條第一項前段，毒品危害防制條例第十條第
一項、第二十三條第二項，刑法第十一條、第五十六條、第四十七條，判決如主文。
中      華      民      國      九十    年    十      月    三十一      日
                                  臺灣高雄地方法院刑事第一庭
                                      法  官   郭貞秀
右正本證明與原本無異。
如不服本判決，應於判決送達後十日內，向本院提出上訴狀。
                                  書  記  官   黃國忠
中    華    民    國      九十      年      十      月      三十一      日


司法院資訊處製作；財團法人民間司法改革基金會備份。
